臺灣彰化地方法院刑事判決　　　　　　　　　　　　九九十三年度交訴字第四五號
　　公　訴　人　臺灣彰化地方法院檢察署檢察官
　　被　　　告　乙○○
　　選任辯護人　姜萍律師
　　選任辯護人　熊梓檳律師
右列被告因業務過失致死案件，經檢察官提起公訴（九十三年度偵字第二四一六號）
，本院認有刑事訴訟法第二百七十三條之一第一項之情形，而改依簡式審判程序判決
如左：
        主  文
乙○○從事業務之人，因業務上之過失致人於死，處有期徒刑陸月，如易科罰金以
佰元折算壹日，緩刑貳年。
        事  實
一、乙○○係台灣電力股份有限公司之維護員（下稱台電公司），職司電機設備之維
    護及保養、協助處理機電事故及設備運轉之監視，駕車係其附隨業務，為從事業
    務之人。於民國（下同）九十三年一月二十日上午九時二十九分許，駕駛台電公
    司所有，車號為ＱＵ─四八二九號自用小貨車，沿彰化縣和美鎮○○路○段由西
    往東方向行駛，欲至彰化市彰新變電所，從事維護變電之工作，其行經彰新路二
    段一○七巷口處，原應注意汽車行進中，駕駛人應注意車前狀況，隨時採取必要
    安全措施；及汽車行駛至設有禁止超車之分向限制線標線處所，不得超車。而依
    當時天候晴、日間有自然光、路面乾燥、無缺陷、無障礙物、視距良好之情形，
    又無不能注意之情事，竟疏未注意，貿然違規超車，侵入對向車道，適有張榮吉
    騎乘車號ＧＸＹ─八七二號重型機車，沿彰新路二段由東向西方向行駛，行至上
    址處，自左側欲超越前車，二車因而閃避不及，致二車車頭對撞，使張榮吉人車
    倒地，張榮吉因而受有頭部外傷、顱內出血等傷害。嗣經路人報警處理，並將張
    榮吉緊急送醫急救後，張榮吉仍於九十二年一月二十四日不治死亡。
二、案經臺灣彰化地方法院檢察署檢察官據報相驗後自動檢舉偵查起訴，本院認有刑
    事訴訟法第二百七十三條之一第一項之情形，而改依簡式審判程序審理。
        理  由
一、按除被告所犯為死刑、無期徒刑、最輕本刑為三年以上有期徒刑之罪或高等法院
    管轄第一審案件者外，於刑事訴訟法第二百七十三條第一項程序進行中，被告先
    就被訴事實為有罪之陳述時，審判長得告知被告簡式審判程序之旨，並聽取當事
    人、代理人、辯護人及輔佐人之意見後，裁定進行簡式審判程序；除簡式審判程
    序及簡易程序案件外，第一審應行合議審判，刑事訴訟法第二百七十三條之一第
    一項、第二百八十四條之一分別定有明文。本件被告乙○○所涉係死刑、無期徒
    刑、最輕本刑為三年以上有期徒刑之罪或高等法院管轄第一審案件以外之罪，並
    於本院行準備程序時就被訴事實為有罪之陳述，本院合議庭依前揭規定，經評議
    結果，裁定改由受命法官獨任行簡式審判程序，合先敘明。
二、訊據被告乙○○，對於右揭時、地，駕駛前揭自小貨車過失肇事，使被害人張榮
    吉因而傷重不治死亡之事實供承不諱，核與證人即被害人家屬甲○○於警訊中指
    訴之情節相符，並有彰化縣警察局道路交通事故調查報告表及現場圖、現場照片
    、彰化縣警察局和美分局處理相驗案件初步調查報告暨報驗書等附卷可稽（均附
    於相驗卷中（未編頁數））；而本件被害人張榮吉確因本件車禍死亡，業經台灣
    彰化地方法院檢察署檢察官督同檢驗員相驗無訛，製有驗斷書、勘驗筆錄、相驗
    屍體證明書各一件在卷足憑（均附於相驗卷中（未編頁數））。
三、按汽車行駛時，駕駛人應注意車前狀況及兩車併行之間隔，並隨時採取必要之安
    全措施，道路交通安全規則第九十四條第三項定有明文；另按在學校、醫院或其
    他設有禁止超車標誌、標線處所、地段或對面有來車交會或前行車連貫二輛以上
    者，不得超車；又雙黃實線設於路段中，係用以分隔對向車道，並雙向禁止超車
    、跨越或迴轉，道路交通安全規則第一百零一條第一項第二款及道路交通標誌標
    線號誌設置規則第一百四十九條第一款第八點分別定有明文。查本件被告平素以
    駕駛台電公司所有之自小貨車，前至各地從事電機設備之維護及保養、協助處理
    機電事故及設備運轉之監視等業務，駕駛為其附隨業務，理應注意上開規定，且
    依卷附之道路交通事故調查報告表，本件車禍發生當時天候晴、日間自然光線充
    足、路面乾燥無缺陷、無障礙物、視距良好，依當時之客觀情形，並無不能注意
    之情事，被告竟疏未注意，貿然違反上開道路交通安全規則之規定，以致肇事，
    其顯有疏失甚明；況本件經先後送台灣省彰化縣區車輛行車事故鑑定委員會及台
    灣省車輛行車事故覆議鑑定委員會鑑定，均認被告駕駛自小貨車，於分向限制線
    路段違規超車侵入來車道為肇事原因；被害人張榮吉駕駛機車行駛己向車道，無
    肇事因素，有台灣省彰化縣區車輛行車事故鑑定委員會九十三年六月八日出具之
    彰鑑九三０三九０字第０九三五六０一二八一號鑑定意見書（附於本院卷第十六
    頁至第十八頁）；及台灣省車輛行車事故覆議鑑定委員會九十三年八月十日府覆
    議字第九三一０七七八號函（附於本院卷第四十二頁至第四十三頁）在卷可佐，
    被告自難辭過失之責任。又被害人確因本件車禍死亡，已詳述如前，則被告之過
    失犯行與被害人之死亡間，顯有相當因果關係，綜上所述，本件事證已臻明確，
    被告過失犯行堪以認定。
四、查被告受僱於台電公司擔任維護員，平日需駕車外出從事機電維修等工作，是駕
    車為其附隨業務，被告係從事業務之人，其因業務上之過失致被害人張榮吉死亡
    ，核被告所為，係犯刑法第二百七十六條第二項之業務過失致人於死罪。爰審酌
    被告之業務過失程度、因業務過失導致被害人因本件車禍事故死亡之無可彌補後
    果、惟被告於犯後坦承犯行，並與被害人家屬達成和解（有彰化縣和美鎮調解委
    員會調解書一份在卷可稽），犯罪後之態度尚屬良好，暨其素行、生活狀況、智
    識程度等一切情狀，量處如主文所示之刑，並諭知如易科罰金之折算標準，以示
    懲儆。末查被告前未曾受有期徒刑以上刑之宣告，有臺灣彰化地方法院檢察署刑
    案資料查註紀錄表及臺灣高等法院被告全國前案紀錄表各一份在卷可憑，其因過
    失而犯此罪，且犯後復知悔悟，並迅即賠償被害人家屬，經此科刑教訓，當知警
    惕而無再犯之虞，本院認其所宣告之刑，以暫不執行為適當，爰併諭知緩刑二年
    ，以勵自新。
據上論斷，應依刑事訴訟法第二百七十三條之一第一項、第二百九十九條第一項前段
，刑法第二百七十六條第二項、第四十一條第一項前段、第七十四條第一款，罰金罰
鍰提高標準條例第一條前段、第二條，判決如主文。
本案經檢察官郭銘禮到庭執行職務
中      華      民      國    九十三    年      九      月      一      日
                                臺灣彰化地方法院交通法庭
                                    法      官   簡  璽  容
右正本證明與原本無異。
如不服本判決，應於判決送達後十日內向本院提出上訴狀( 須附繕本 )。
告訴人或被害人對於判決如有不服具備理由請求檢察官上訴者，其上訴期間之計算係
以檢察官收受判決正本之日期為準。
                                    法院書記官   王  惠  嬌
中      華      民      國    九十三    年      九      月      六      日
刑法第二百七十六條
因過失致人於死者，處二年以下有期徒刑、拘役或二千元以下罰金。
從事業務之人，因業務上之過失犯前項之罪者，處五年以下有期徒刑或拘役，得併科
三千元以下罰金。
